臺灣桃園地方法院民事判決　　　　　　　96年度重訴字第79號
原　　　告　臺灣中小企業銀行股份有限公司
法定代理人　丁○○
訴訟代理人　甲○○
被　　　告　堡鑼有限公司
兼　法　定
代　理　人　丙○○
被　　　告　乙○○
上列當事人間清償債務事件，本院於民國96年7 月10日辯論終結
，判決如下：
    主  文
被告堡鑼有限公司、丙○○、乙○○應連帶給付原告新臺幣壹佰
陸拾捌萬參仟元，及如附表編號1 所示之利息及違約金。
被告堡鑼有限公司、丙○○、乙○○應連帶給付原告新臺幣陸拾
壹萬肆仟捌佰元，及如附表編號2 所示之利息及違約金。
被告堡鑼有限公司、丙○○應連帶給付原告新臺幣壹拾玖萬肆仟
伍佰參拾伍元，及如附表編號3 所示之利息。
被告丙○○應給付原告新臺幣貳佰萬元，及如附表編號4 所示之
利息及違約金。
被告丙○○應給付原告新臺幣貳佰柒拾肆萬元，及如附表編號5
所示之利息及違約金。
被告丙○○應給付原告新臺幣貳拾玖萬貳仟捌佰貳拾壹元，及如
附表編號6 所示之利息及違約金。
訴訟費用由被告堡鑼有限公司、丙○○、乙○○連帶負擔百分之
三十；被告堡鑼有限公司、丙○○連帶負擔百分之三；餘由被告
丙○○負擔。
    事  實
甲、原告方面：
一、聲明：如主文所示。
二、陳述：
  (一)被告堡鑼有限公司（下稱堡鑼公司）於民國95年1 月26日邀
    被告丙○○、乙○○為連帶保證人，向原告借款新台幣（下
    同）200 萬元，約定按原告基準利率加年利率2.82％機動計
    付利息，至100 年1 月26日清償完畢，如遲延履行經原告訴
    請給付時，得將原約定利率視為不再機動調整，並以此時之
    利率計算全部遲延利息及其逾期在6 個月以內部分，按上開
    利率10％，逾6 個月以上者，超過部分按上開利率20％加付
    違約金。詎被告於95年10月26日後竟拒絕對原告清償，目前
    以年利率6.62％計算，尚積欠本金1,683,000 元及如附表編
    號1 所示之利息及違約金。
  (二)被告堡鑼公司於95年3 月10日邀被告丙○○、乙○○為連帶
    保證人向原告借款70萬元，約定按原告基準利率加年利率2.
    82％機動計息，至100 年3 月10日清償完畢，如遲延履行經
    原告訴請給付時，得將原約定利率視為不再機動調整，並以
    此時之利率計算全部遲延利息及其逾期在6 個月以內部分，
    按上開利率10％，逾6 個月以上者，超過部分按上開利率20
    ％加付違約金。詎被告於95年10月16日後竟拒絕對原告清償
    ，目前以年利率6.62％計算，尚積欠本金614,800 元及如附
    表編號2 所示之利息及違約金。
  (三)被告堡鑼公司於95年3 月2 日邀被告丙○○為連帶保證人向
    原告申請卡號為0000-0000-0000-0000 之商務信用卡簽帳消
    費，信用卡利率則按信用卡差別利率修改後為原告基準利率
    加年利率15％計付。如有違約應依約定利率加付遲延利息及
    手續費。被告丙○○為連帶保證人，於95年2 月27日與原告
    簽訂信用卡保證書暨約定條款，約定連帶保證人願就信用卡
    申請人堡鑼公司持有原告信用卡期間（含續卡後持卡期間）
    ，於信用卡約定條款下應繳款項、利息、違約金及一切債務
    費用、損害賠償等負連帶賠償責任，並願履行保證書背面所
    載之約定條款。嗣被告堡鑼公司未依約繳款，依信用卡約定
    條款第21條第2 項第8 款及第22條約定，其全部債務均視為
    到期，依目前18.8％計算，被告應連帶償還本金194,535 元
    及如附表編號3 所示之利息。
  (四)被告丙○○於95年3 月7 日向原告借款200 萬元，並約定於
    115 年3 月7 日清償。被告丙○○復於95年6 月14日與原告
    簽訂契據變更契約，約定原借款到期日變更為114 年8 月18
    日，及因立約人有違約情事，依優惠購屋專案貸款增補條款
    契約書第2 條第2 項規定，改按原告定儲利率指數加年利率
    2.07％機動計息，於遲延履行經原告訴請給付時，得將原約
    定利率視為不再機動調整，並以此時之利率計算全部遲延利
    息及逾期在6 個月以內部分，按上開利率10％，逾6 個月以
    上者，超過部分，按上開利率20％加付違約金。詎被告於95
    年10月7 日後竟拒絕對原告清償，依目前年利率4.31％計算
    ，尚積欠本金200 萬元及如附表編號4 所示之利息及違約金
    。
  (五)被告丙○○於95年3 月7 日又分別向原告借款270 萬元及30
    萬元，均約定於115 年3 月7 日清償，依上開優惠購屋專案
    貸款增補條款契約書第2 條第2 項規定，利率自96年3 月7
    日起至97年3 月7 日，改按原告定儲利率指數加年利率0.4
    ％機動計付，如遲延給付經原告訴請給付時，得將原約定利
    率視為不再機動調整，並以此時之利率計算全部遲延利息或
    及逾期在6 個月以內部分，按上開利率10％，逾6 個月以上
    者，超過部分，按上開利率20％加付違約金。詎被告分別於
    95年10月7 日及同年11月7 日後拒絕對原告清償，依目前年
    利率2.64％計算，尚積欠本金274 萬元、292,821 元及如附
    表編號5 、6 所示之利息及違約金。
  (六)依授信約定書第15條、第16條約定，任何一宗債務不依約清
    償本金及利息時，其全部債務均視為到期，被告已喪失期限
    利益，應即向原告清償上開債務。為此，爰依法訴請判決如
    如主文所示。
三、證據：提出借據4 件、繳款明細5 件、放款利率歷史資料表
    6 件、商務卡申請書1 件、信用卡保證書暨約定條款1 件、
    信用卡消費交易明細表1 件、台灣企銀房屋貸款契約1 件、
    優惠購屋專案貸款增補條款契約書1 件、契據條款變更契約
    1 件、授信約定書3 件（均為影本）為證。
乙、被告方面：被告經合法通知，均未於言詞辯論期日到場，亦
    未曾提出書狀作何聲明及陳述。
    理  由
甲、程序方面：
  (一)按訴狀送達後，原告不得將原訴變更或追加他訴。但擴張或
    減縮應受判決事項之聲明者，不在此限。民事訴訟法第255
    條第1 項第3 款定有明文。本件原告起訴時其聲明第3 項原
    請求被告堡鑼公司、丙○○應連帶給付原告194,535 元及自
    96年1 月2 日起按年息18.8％計算之利息，暨自96年1 月2
    日起至清償日止，延滯第1 個月，當月計付逾期手續費100
    元；延滯第2 個月，當月計付逾期手續費300 元；延滯第3
    個月（含）以上者，每月計付逾期手續費600 元之違約金。
    嗣於本院審理中撤回違約金之請求，減縮聲明為如主文第3
    項所示，其餘不變，核屬減縮應受判決事項之聲明，依法應
    予准許。
  (二)本件被告經合法通知，均未於言詞辯論期日到場，經核無民
    事訴訟法第386 條各款所列情形，應依原告聲請，准由其一
    造辯論而為判決。
乙、實體方面：
一、本院判斷：
  (一)原告主張之事實，業據提出借據、繳款明細、放款利率歷史
    資料表、商務卡申請書、信用卡保證書暨約定條款、信用卡
    消費交易明細表、台灣企銀房屋貸款契約、優惠購屋專案貸
    款增補條款契約書、契據條款變更契約、授信約定書等為證
    ，被告均未於言詞辯論期日到場，亦未提出書狀作何聲明、
    陳述以供本院審酌，本院綜合上開事證認與原告主張之事實
    相符，堪認原告之主張為真正。
  (二)原告依消費借貸及連帶保證之法律關係，請求被告連帶給付
    或給付如主文所示之本金及遲延利息、違約金等，均有理由
    ，應予准許。
二、本件原告之訴為有理由，依民事訴訟法第385 條第1 項前段
    、第85條第1 項但書、第85條第2 項、第78條，判決如主文
    。
中　　華　　民　　國　　96　　年　　7 　　月　　24　　日
                  民事第二庭    法　官　蔡寶樺
以上正本係照原本作成
如對本判決上訴，須於判決送達後20日內向本院提出上訴狀
中　　華　　民　　國　　96　　年　　7 　　月　　25　　日
                    　　　　　　書記官　謝至菁
┌────────────────────────────────────────────┐
│附表：                                                                96年度重訴字第79號│
├──┬──────┬──────┬───┬─────────┬─────────┬───┤
│編號│債務人姓名  │  債權本金  │年利率│利              息│違      約      金│備  註│
│    │            │  (新臺幣)  │      │                  │                  │      │
├──┼──────┼──────┼───┼─────────┼─────────┼───┤
│ １ │堡鑼有限公司│1,683,000元 │6.62% │自民國95年10月26日│自民國95年11月27日│      │
│    │丙○○      │            │      │起至清償日止      │起至清償日止，逾期│      │
│    │乙○○      │            │      │                  │6 個月以內者，按左│      │
│    │            │            │      │                  │列利率10% 計算，超│      │
│    │            │            │      │                  │過6 個月以上者，超│      │
│    │            │            │      │                  │過部分按左列利率20│      │
│    │            │            │      │                  │% 計算            │      │
├──┼──────┼──────┼───┼─────────┼─────────┼───┤
│ ２ │堡鑼有限公司│614,800元   │6.62% │自民國95年10月16日│自民國95年11月17日│      │
│    │丙○○      │            │      │起至清償日止      │起至清償日止，逾期│      │
│    │乙○○      │            │      │                  │6 個月以內者，按左│      │
│    │            │            │      │                  │列利率10% 計算，超│      │
│    │            │            │      │                  │過6 個月以上者，超│      │
│    │            │            │      │                  │過部分按左列利率20│      │
│    │            │            │      │                  │% 計算            │      │
├──┼──────┼──────┼───┼─────────┼─────────┼───┤
│ ３ │堡鑼有限公司│194,535元   │18.8% │自民國96年1 月2 日│                  │      │
│    │丙○○      │            │      │起至清償日止      │                  │      │
│    │            │            │      │                  │                  │      │
├──┼──────┼──────┼───┼─────────┼─────────┼───┤
│ ４ │丙○○      │2,000,000元 │4.31% │自民國95年10月7 日│自民國95年11月8 日│      │
│    │            │            │      │起至清償日止      │起至清償日止，逾期│      │
│    │            │            │      │                  │6個 月以內者，按左│      │
│    │            │            │      │                  │列利率10% 計算，超│      │
│    │            │            │      │                  │過6 個月以上者，超│      │
│    │            │            │      │                  │過部分按左列利率20│      │
│    │            │            │      │                  │% 計算            │      │
├──┼──────┼──────┼───┼─────────┼─────────┼───┤
│ ５ │丙○○      │2,740,000元 │2.64% │自民國95年10月7 日│自民國95年11月8 日│      │
│    │            │            │      │起至清償日止      │起至清償日止，逾期│      │
│    │            │            │      │                  │6 個月以內者，按左│      │
│    │            │            │      │                  │列利率10% 計算，超│      │
│    │            │            │      │                  │過6 個月以上者，超│      │
│    │            │            │      │                  │過部分按左列利率20│      │
│    │            │            │      │                  │% 計算            │      │
├──┼──────┼──────┼───┼─────────┼─────────┼───┤
│ ６ │丙○○      │292,821元   │2.64% │自民國95年11月7 日│自民國95年12月8 日│      │
│    │            │            │      │起至清償日止      │起至清償日止，逾期│      │
│    │            │            │      │                  │6 個月以內者，按左│      │
│    │            │            │      │                  │列利率10% 計算，超│      │
│    │            │            │      │                  │過6 個月以上者，超│      │
│    │            │            │      │                  │過部分按左列利率20│      │
│    │            │            │      │                  │% 計算            │      │
└──┴──────┴──────┴───┴─────────┴─────────┴───┘
